【裁判字號】    97,易,1759
【裁判日期】    971104
【裁判案由】    違反毒品危害防制條例
【裁判全文】
臺灣彰化地方法院刑事判決              97年度易字第1759號
公  訴  人  臺灣彰化地方法院檢察署檢察官
被      告  甲○○
上列被告因違反毒品危害防制條例案件，經檢察官提起公訴（97
年度毒偵字第3439號），被告於本院審理時自白犯罪，本院認有
刑事訴訟法第273條之1第1項之情形，改依簡式審判程序，茲審
理判決如下：
    主  文
甲○○施用第二級毒品，累犯，處有期徒刑伍月，如易科罰金，
以新臺幣壹仟元折算壹日。
    事  實
一、甲○○前於民國（下同）94年間，因竊盜及搶奪案件，經本
    院於94年3月31日，以94年度訴字第312號判決分別判處有期
    徒刑2月，如易科罰金，以銀元300元折算1日，有期徒刑6月
    ，如易科罰金，以銀元300元折算1日，並定應執行有期徒刑
    7月，如易科罰金，以銀元300元折算1日，嗣經上訴，經臺
    灣高等法院臺中分院以94年度上訴字第1118號判決撤銷竊盜
    部分判決，改判有期徒刑6月，如易科罰金，以銀元300元折
    算1日，並以94年度聲字第927號裁定定應執行有期徒刑1年
    ，如易科罰金，以銀元300元折算1日確定，嗣經入監服刑，
    於96年4月23日因縮短刑期執行完畢。再於94年間，因施用
    第2級毒品，經本院以94年度毒聲字第383號裁定送觀察、勒
    戒後，認有繼續施用毒品之傾向，再經本院以94年度毒聲字
    第613號裁定送強制戒治，業於95年4月27日執行完畢釋放，
    並由臺灣彰化地方法院檢察署檢察官於95年6月6日以95年度
    戒毒偵字第146號、第147號為不起訴處分確定。詎其仍不知
    悔改，於前開強制戒治執行完畢釋放後5年內，復基於施用
    第二級毒品甲基安非他命之犯意，於97年6月7、8日中之某
    日，在彰化縣北斗鎮○○路某電子遊戲場內廁所，以將第二
    級毒品甲基安非他命置於錫箔紙上點火燒烤吸食其煙之方式
    ，施用第二級毒品甲基安非他命1次。嗣於97年6月10日上午
    9時30分許，為警至甲○○位於彰化縣北斗鎮○○里○○路
    82號住處內執行搜索而查獲，經其同意採集其尿液送驗，結
    果呈安非他命及甲基安非他命陽性反應，始查悉上情。
二、案經彰化縣警察局移送臺灣彰化地方法院檢察署檢察官偵查
    起訴。
    理  由
一、按除被告所犯為死刑、無期徒刑、最輕本刑為3年以上有期
    徒刑之罪或高等法院管轄第一審案件者外，於刑事訴訟法第
    273條第1項程序進行中，被告先就被訴事實為有罪之陳述時
    ，審判長得告知被告簡式審判程序之旨，並聽取當事人、代
    理人、辯護人及輔佐人之意見後，裁定進行簡式審判程序；
    除簡式審判程序、簡易程序及第376條第1款、第2款所列之
    罪之案件外，第一審應行合議審判，刑事訴訟法第273條之1
    第1項、第284條之1分別定有明文。本件被告甲○○所犯係
    死刑、無期徒刑、最輕本刑為3年以上有期徒刑或高等法院
    管轄第一審案件以外之罪，並於本院行準備程序時就被訴事
    實為有罪之陳述，本院合議庭依前揭規定，經評議結果，裁
    定改由受命法官獨任行簡式審判程序，先予敘明。
二、上揭事實，業據被告甲○○於警詢、本院行準備程序及審理
    時均坦承不諱，且其於97年6月10日為警查獲時所採取之尿
    液，經送鑑驗結果，確呈安非他命及甲基安非他命陽性反應
    ，此有彰化縣警察局刑警大隊委託檢驗尿液代號與真實姓名
    對照表及詮昕科技股份有限公司97年6月26日報告編號0000
    0000濫用藥物尿液檢驗報告各一紙附卷可稽，足徵被告之自
    白與事實相符，堪以採信。另查，被告曾於94年間，因施用
    第2級毒品，經本院以94年度毒聲字第383號裁定送觀察、勒
    戒後，認有繼續施用毒品之傾向，再經本院以94年度毒聲字
    第613號裁定送強制戒治，業於95年4月27日執行完畢釋放等
    情，有臺灣高等法院被告前案紀錄表及臺灣彰化地方法院檢
    察署刑案資料查註紀錄表各一份在卷足憑，被告顯係於受強
    制戒治執行完畢釋放後，5年內再犯毒品危害防制條例第10
    條第2項之罪，依同條例第23條第2項規定，應依法論科。綜
    上所述，本件犯罪事證明確，被告前開犯行洵堪認定。
三、按甲基安非他命係毒品危害防制條例第2條第2項第2款所定
    之第二級毒品，不得非法施用。是核被告甲○○所為，係犯
    毒品危害防制條例第10條第2項之施用第二級毒品罪。被告
    為施用第二級毒品甲基安非他命而持有第二級毒品之低度行
    為，應為施用之高度行為所吸收，不另論罪。查被告於94
    年間，因竊盜及搶奪案件，經本院於94年3月31日，以94年
    度訴字第312號判決分別判處有期徒刑2月，如易科罰金，以
    銀元300元折算1日，有期徒刑6月，如易科罰金，以銀元300
    元折算1日，並定應執行有期徒刑7月，如易科罰金以銀元
    300元折算1日，嗣經上訴，經臺灣高等法院臺中分院以94年
    度上訴字第1118號判決撤銷竊盜部分判決，改判有期徒刑6
    月，如易科罰金，以銀元300元折算1日，並以94年度聲字第
    927號裁定定應執行有期徒刑1年，如易科罰金，以銀元300
    元折算1日確定，嗣經入監服刑，於96年4月23日因縮短刑期
    執行完畢執行完畢等情，有卷附之臺灣高等法院被告前案紀
    錄表可按，其受有期徒刑之執行完畢，5年以內故意再犯本
    件有期徒刑以上之罪，為累犯，應依刑法第47條第1項之規
    定加重其刑。爰審酌被告曾因施用毒品經執行觀察、勒戒及
    強制戒治後，仍未能戒斷其施用毒品之惡習，再犯本件施用
    毒品犯行，足見其雖經觀察、勒戒及強制戒治之治療程序，
    猶未能戒絕毒品而再次施用，惡行非輕，顯未能善體國家設
    置觀察、勒戒及強制戒治機構，協助毒品施用者戒除毒癮之
    良法美意，惟念及施用毒品本質上係戕害自身健康之行為，
    尚未嚴重破壞社會秩序或侵害他人權益，及其施用第二級毒
    品甲基安非他命之動機、目的、所生危害及犯罪後坦承犯行
    態度尚屬良好等一切情狀，量處如主文所示之刑，暨諭知易
    科罰金之折算標準，以示懲儆。
據上論斷，應依刑事訴訟法第273條之1第1項、第299條第1項前
段，毒品危害防制條例第10條第2項，刑法第11條前段、第47條
第1項、第41條第1項前段，判決如主文。
本案經檢察官紀雅惠到庭執行職務。
中    華    民    國    97    年    11    月    4     日
                      刑事第二庭      法  官  黃齡玉
以上正本證明與原本無異。
如不服本判決，應於判決送達後10日內，向本院提出上訴書狀，
上訴書狀應「敘述具體上訴理由」，並按他造當事人之人數附繕
本。「切勿逕送上級法院」。
中    華    民    國    97    年    11    月    4     日
                                      書記官  林嘉賢
毒品危害防制條例第10條
施用第一級毒品者，處 6 月以上 5 年以下有期徒刑。
施用第二級毒品者，處 3 年以下有期徒刑。


司法院資訊處製作；財團法人民間司法改革基金會備份。
